【裁判字號】    99,上訴,715
【裁判日期】    990518
【裁判案由】    毒品危害防制條例
【裁判全文】
臺灣高等法院臺中分院刑事判決         99年度上訴字第715號
上  訴  人
即  被  告  乙○○
上列上訴人因毒品危害防制條例案件，不服臺灣臺中地方法院99
年度訴字第331號中華民國99年3月11日第一審判決（起訴案號：
臺灣臺中地方法院檢察署98年度毒偵字第4775號），提起上訴，
本院判決如下：
    主  文
上訴駁回。
    事實及理由
一、本案經本院審理結果，認原審判決認事用法及量刑均無不當
    ，應予維持，並引用原審判決書記載之事實、證據及理由（
    如附件）。
二、上訴人即被告（以下稱被告）乙○○上訴意旨略以：被告乙
    ○○雖有施用第二級毒品甲基安非他命，然係將第二級毒品
    與第一級毒品海洛因混合使用。被告係第一次施用第一級毒
    品海洛因，即遭原審判處有期徒刑一年，實失之過重，爰依
    法上訴，請求撤銷原判決，從輕量刑云云。惟查，被告於民
    國98年12月4日上午8時許，在臺中縣大肚鄉○○路74巷5號2
    樓之真實姓名不詳綽號「同年」之友人住處內，以將海洛因
    摻入香菸點燃後吸食之方式施用海洛因1次；另於98年12月3
    日下午4時許，於臺中縣大肚鄉○○路廟內，以將甲基安非
    他命摻入香菸內點燃後吸食之方式施用甲基安非命1次等情
    ，業據被告乙○○於原審準備程序及審理程序中供承不諱（
    見原審卷第39頁背面、第49頁背面、第53頁正面），既就分
    別施用海洛因、甲基安非他命之時間、地點供述明確，而被
    告於偵訊中亦僅供述伊於98年12月4日上午8時左右，在臺中
    縣大肚鄉○○路74巷5號2樓的友人家中，施用海洛因1次（
    見98毒偵4775卷第6頁），亦未見被告供述伊同時將海洛因
    及甲基安非他命混合施用，再參以被告於本院99年4月6日訊
    問時再次坦承伊有施用第二級毒品，然辯稱97年12月3日伊
    是一起使用第一級毒品及第二級毒品云云（見本院卷第11頁
    背面），被告誠然亦坦承伊於97年12月3日確有施用毒品第
    二級毒品之情，惟於本院審理中則依原審所認定之犯罪事實
    （同被告於原審準備及審理程序中之供述），坦承其犯行，
    並供稱施用時間、地點不同等語（見本院卷第53頁背面），
    對照其前後供述內容，可知，被告於原審準備程序及審理程
    序中所供述施用毒品情節較符合事實，而堪以採信。是被告
    於本院改口辯稱伊係同時將第一級毒品及第二級毒品混合使
    用乙節，無非避重就輕之辯詞，尚難憑信。另被告有多次施
    用毒品前科，經觀察、勒戒及強治戒治，或經法院判處罪刑
    （有期徒刑六月），此有臺灣高等法院被告前案紀錄可稽，
    被告再分別犯本案之施用第一級毒品罪及施用第二級毒品罪
    ，非僅構成累犯，亦顯現被告染毒甚深，無法徹底悔改，遠
    離毒癮，非科以較重之刑已不足生警惕之效，是原審依刑法
    第57條規定審酌被告犯罪之一切情狀，就施用第一級毒品罪
    量處被告有期徒刑一年，就施用第二級毒品罪量處被告有期
    徒刑七月，並定應執行有期徒刑一年五月，核無量刑過重之
    情，其量刑堪認妥適。被告所辯原審就其施用第一級毒品罪
    量刑過重云云，亦不足取。綜上所述，被告上訴，為無理由
    ，應予駁回。
三、據上論斷，應依刑事訴訟法第373條、第368條，判決如主文
    。
本案經檢察官甲○○到庭執行職務。
中    華    民    國    99    年    5    月    18     日
              刑事第四庭  審判長法  官  洪  耀  宗
                                法  官  劉  登  俊
                                法  官  許  文  碩
以上正本證明與原本無異。
施用第一級毒品罪得上訴，其餘不得上訴。
如不服本判決應於收受送達後十日內向本院提出上訴狀，其未敘
述上訴之理由者並得於提起上訴後十日內向本院補提理由書（均
須按他造當事人之人數附繕本）「切勿逕送上級法院」。
                                書記官  郭  蕙  瑜
中    華    民    國    99    年    5    月    18     日

司法院資訊處製作；財團法人民間司法改革基金會備份。
